# 请教关于股息红利所得的递延处理

提问人：ycyy12 时间：2016-05-28 18:44:01
被审计单位本年唯一收入为投资居民企业的股息红利所得，已备案免税，去除该收入后企业亏损。 请问在这种情况下还要对亏损计提递延么？坏账导致的递延呢？

回答人：chenyiwei
根据《企业会计准则第 18 号——所得税》第十五条规定，考虑以后的法定亏损税前弥补年限内能否产生足够的应纳税所得额。只有在有确凿证据表明未来的法定亏损税前弥补年限内能够获得足够多的应纳税所得额，才能在很可能获得的应纳税所得额的限度内，确认可抵扣亏损和资产减值准备等暂时性差异相关的递延所得税资产。
确认与资产减值准备相关的递延所得税资产时的应注意事项，请参考《瑞华研究 2010 ～ 2014 汇编》之“问题2-3-1（就计提资产减值准备所导致的暂时性差异确认递延所得税资产时应考虑的因素）”。
另外还应注意：根据现行的企业所得税法律法规，当企业有累积未弥补亏损，且尚未超出税法规定的税前补亏年限（ 5 年）时，其在补亏期间获得的应纳税所得额首先用于弥补税务亏损，到税务亏损弥补完后有剩余的应纳税所得额时才需要计算纳税。相应地，对税前补亏期间递延所得税资产的确认也应体现出税法规定的这一顺序，即：在未来的税前补亏年限内预计可获得的应纳税所得额的限度内，首先应当确认与可弥补亏损相关的递延所得税资产，只有当已就所有的尚未超出税前补亏期限的可弥补亏损均确认了递延所得税资产后，如果预测税前补亏期间可获得的应纳税所得额大于需在税前弥补的累计亏损，才能在剩余的预计应纳税所得额的限度内，就资产、负债的账面价值和计税基础之间的可抵扣暂时性差异（如资产减值准备）确认相应的递延所得税资产。